【裁判字號】    97,易,93
【裁判日期】    970331
【裁判案由】    竊盜
【裁判全文】
臺灣嘉義地方法院刑事判決                97年度易字第93號
公  訴  人  臺灣嘉義地方法院檢察署檢察官
被      告  甲○○
                    （另案於台灣嘉義監獄鹿草分監執行中）
上列被告因竊盜案件，經檢察官提起公訴（九十七年度偵字第一
０二五號），本院判決如下：
    主  文
甲○○犯攜帶兇器竊盜罪，累犯，處有期徒刑拾月，扣案之Ｔ型
扳手壹支沒收；又犯攜帶兇器竊盜罪，累犯，處有期徒刑玖月，
扣案之Ｔ型扳手壹支沒收；又犯竊盜罪，累犯，處有期徒刑肆月
；應執行有期徒刑壹年陸月，扣案之Ｔ型扳手壹支沒收。
    事  實
一、甲○○前因詐欺案件，經臺灣台中地方法院於民國九十四年
    二月十四日以九十三年度易字第八四九號判決判處有期徒刑
    六月確定，於九十五年三月二十八日縮刑期滿執行完畢，翌
    日出監。詎仍不思悔悟，竟意圖為自己不法之所有，攜帶其
    所有客觀上足供兇器使用之Ｔ型扳手一支，於九十六年十二
    月二十六日晚間十時許，在嘉義市○區○○里○○路橋下，
    持Ｔ型扳手破壞丁○○所有車牌號碼ＵＱ－２７８７號自用
    小客車之門鎖後而竊取該汽車（下稱第一事實）。甲○○為
    避免上開汽車遭警方追查，又另行起意，於九十七年一月間
    某日，在嘉義縣水上鄉○○村○○路一八九號處，持上開Ｔ
    型扳手，拆卸丙○○所有之車牌號碼Ｇ２－４８３５號自用
    小客車之車牌二面後，將該二面車牌懸掛於前所竊得之自用
    小客車上使用，避免警方之查緝（下稱第二事實）。甲○○
    另於九十七年一月二十八日下午七時許，在嘉義縣鹿草鄉○○○○○路與嘉一六七線公路路口台糖加油站對面，徒手竊
    取乙○○所有之帶皮電纜線計六．四公斤（下稱第三事實）
    。嗣於九十七年一月三十日晚間十時三十分許，在嘉義市○○○路一五一號嘉義大學附設小學前，因其他通緝案件為警
    緝獲時，而查知上情，並扣得上開Ｔ型扳手一支。
二、案經台南縣警察局白河分局報由台灣嘉義地方法院檢察署檢
    察官偵查起訴。
    理  由
壹、程序事項
    按被告以外之人於審判外之陳述，雖不符刑事訴訟法第一百
    五十九條之一至之四之規定，而經當事人於審判程序同意作
    為證據，法院審酌該言詞陳述或書面陳述作成時之情況，認
    為適當者，亦得為證據。當事人、代理人或辯護人於法院調
    查證據時，知有第一百五十九條第一項不得為證據之情形，
    而未於言詞辯論終結前聲明異議者，視為有前項之同意，此
    觀刑事訴訟法第一百五十九條之五規定甚明。本件公訴檢察
    官及被告於本院審理時，對於證人即被害人丁○○、丙○○
    、乙○○於警詢之證述內容暨其他相關具傳聞性質之證據資
    料之證據能力，均表示無意見，同意作為本案之證據，且迄
    於言詞辯論終結前亦未聲明異議。本院審酌前揭證人之陳述
    及證據資料作成時之情況，核無違法取證或其他瑕疵，認為
    以之作為證據為適當，自得作為證據。
貳、實體事項
一、上揭犯罪事實，業據被告甲○○於警詢、偵查及本院審理時
    坦承不諱，核與被害人即證人丁○○、丙○○、乙○○於警
    詢時之陳證情節相符，復有扣押筆錄、扣押物品目錄表、扣
    押物品清單、照片十六幀及贓物認領保管單等在卷可稽，並
    有Ｔ型扳手一支扣案可參，足證被告之自白與事實相符，堪
    可採信。從而，被告上開竊盜犯行之事證明確，應予依法論
    科。
二、核被告甲○○就前開第一、二事實所為，均係犯刑法第三百
    二十一條第一項第三款之攜帶兇器竊盜罪，其就前開第三事
    實所為，係犯同法第三百二十條第一項之竊盜罪。被告所犯
    前開三罪，犯意各別，行為互異，應予分論併罰。被告有如
    事實欄所載之犯罪、科刑與執行前案紀錄之事實，有台灣高
    等法院被告前案紀錄表及台灣嘉義地方法院檢察署刑案資料
    查註紀錄表各一份在卷可按，其於有期徒刑之執行完畢後，
    五年以內，故意再犯本案有期徒刑以上之各罪，均為累犯，
    均應依刑法第四十七條第一項規定，就所犯各罪分別加重其
    刑。爰審酌被告之犯罪動機、目的，其前有毒品、違反槍砲
    彈藥刀械管制條例、妨害秩序、詐欺等前案紀錄（此有前開
    前案紀錄表及刑案資料查註紀錄表附卷可考）之品行、其攜
    帶客觀上足供兇器使用之工具竊盜之手段、自述國中肄業、
    曾從事資源回收工作之智識程度、其有父母、未婚但有二子
    女、未婚子女現由生母照護、家庭經濟狀況不好等家庭狀況
    ，被害財物之財產價值、加重竊盜行為影響社會與被害人安
    全所生危害非輕及犯罪後坦認犯行之態度等一切情狀，就上
    開三罪分別量處如主文所示之刑，並依法定其應執行之刑。
    扣案之Ｔ型扳手一支，係被告所有供本案第一、二事實犯罪
    所用之物乙情，業據被告於警詢、偵查及本院審理時分別供
    明在卷，應依刑法第三十八條第一項第二款之規定宣告沒收
    之。至扣案之美工刀及油壓剪各一支及腰背包一個等物，尚
    無證據證明係被告所有供本案犯罪所用之物，亦非屬違禁物
    ，自不得為沒收之諭知，附此敘明。
據上論斷，應依刑事訴訟法第二百九十九條第一項前段，刑法第
第三百二十一條第一項第三款、第三百二十條第一項、第四十七
條第一項、第五十一條第五款、第三十八條第一項第二款，刑法
施行法第一條之一第一項、第二項前段，判決如主文。
本案經檢察官陳慧玲到庭執行職務。
中    華    民    國    97    年    3     月    31    日
                    刑事第四庭   法  官    許兆慶
上列正本證明與原本無異。
如不服本判決，應於判決送達後十日內向本院提出上訴狀，上訴
書狀依法應敘述具體理由，如未敘述具體理由者，應於上訴期間
屆滿後二十日內補提理由書於本院（均應附繕本）。告訴人或被
害人如對於本判決不服者，應具備理由請求檢察官上訴，其上訴
期間之計算係以檢察官收受判決正本之日期為準。
中    華    民    國    97    年    3     月    31    日
                                 書記官    林金福
附錄所犯法條：
中華民國刑法第320條第1項（普通竊盜罪）
意圖為自己或第三人不法之所有，而竊取他人之動產者，為竊盜
罪，處5年以下有期徒刑、拘役或5百元以下罰金。
中華民國刑法第321條第1項第3款（加重竊盜罪）
犯竊盜罪而有左列情形之一者，處6月以上、5年以下有期徒刑：
三  攜帶兇器而犯之者。


司法院資訊處製作；財團法人民間司法改革基金會備份。
